# 土地使用权如何入账

提问人：xflcpa123 时间：2013-02-28 10:18:45
请教各位老师： 公司 2000 年将原划拨两块土地A、B与国土局签定协议并交出让金 1000 万元，A、B两地块等大小，等值且连在一块，用途均为工业用地，年限为 50 年，截至 2050 年。 2010 年由于公司改制，A、B两地块评估土地增值 5000 万元，公司计入资本公积 5000 万元，然后转增资本 5000 万元，公司摊销年限仍为截至 2050 年。 2012 年由于改变原工业土地中的A地块作为研发用地并盖研发楼，公司在 2000 年所签协议基础上再与国土局签定补充协议，补交国土局土地出让金 4000 万元，年限仍为截至 2050 年。请问：A地块土地原值入账价值为多少？是（1000/2+5000/2+4000)万元还是（1000/2+4000)万元？关键是A地块评估增值部分5000/2万元是否计入土地原值中？是否有虚增评估价值在其中？

回答人：chenyiwei
回复 xflcpa123 的帖子
1 、 2010 年公司改制时调账的原因是什么？是否为非公司制企业的公司制改建？
2 、 2010 年改制时的评估增值是否基于该土地的现状（工业用地），未考虑可能后续转换用途的因素？就该土地当时作为工业用地的状态而言，评估增值的金额是否合理？ 3 、 2012 年内补缴的出让金的金额确定依据？是否为按照 2012 年时该地块不同用途之间的出让金差额补缴的？ 如果对上述三个问题回答均为“是”，则赞同按照（1000/2+5000/2+4000）作为变性后土地的原值。